臺灣臺南地方法院刑事判決　　　　 　　　96年度訴字第672號
公　訴　人　臺灣臺南地方法院檢察署檢察官
被　　　告　乙○○
上列被告因違反毒品危害防制條例案件，經檢察官提起公訴（96
年度偵字第7290號），本院判決如下：
    主  文
乙○○轉讓第一級毒品，累犯，處有期徒刑壹年貳月，減為有期
徒刑柒月。扣案之第一級毒品海洛因壹包（淨重零點壹零公克）
沒收銷燬之：海洛因外包裝空袋壹個（空包裝重零點貳壹公克）
、夾鍊袋貳包及散裝拾壹個、電子磅秤壹個，以及勺子、剉刀、
湯匙、刷子各壹支，均沒收之。
    事  實
一、乙○○前於民國90、91年間，因違反毒品危害防制條例（施
    用第一、二級毒品）案件，分別經本院91年2月27日90年度
    訴字第1353號、92年3月3日91年度訴字第1182號判決各判處
    有期徒刑1年1月確定，上開二案件接續執行，於94年6月21
    日縮刑假釋付保護管束，甫於94年7月20日保護管束期滿視
    為執行完畢。詎不知悔改，明知海洛因屬毒品危害防制條例
    第2條第1項第1款規定之第一級毒品，不得持有及轉讓，竟
    基於轉讓第一級毒品海洛因之接續犯意，自95年10月初起，
    至同年11月13日23時許止，與其女友丙○○同居於上開居處
    期間，2次無償提供數量不詳之第一級毒品海洛因予丙○○
    施用。嗣於同年11月16日上午10時15分許，經警持法院核發
    之搜索票前往其上開居住查獲，並為警扣得海洛因毒品1 小
    包（毛重0.3公克；淨重0.10公克、空包裝重0.21公克）、
    00號夾鍊袋2包及散裝11個、電子磅秤1個，勺子、剉刀、湯
    匙及刷子各1支，始循線查知上情。
二、案經臺南縣警察局佳里分局報告臺灣臺南地方法院檢察署檢
    察官偵查起訴。
    理  由
一、按「被告以外之人於審判外之言詞或書面陳述，除法律有規
    定者外，不得作為證據。」；又「被告以外之人於偵查中向
    檢察官所為陳述，除顯有不可信之情況者外，得為證據」，
    刑事訴訟法第159條第1項、第159條之1第2項分別定有明文
    。經查，本件證人丙○○於偵查中具結所為之陳述，未見有
    何顯有不可信之情況，又該證人之證言復與被告之自白相符
    ，核其作成時之情況應無不當，參照首揭法條規定，自得為
    證據。
二、上揭事實，業據被告於本院審理時坦承不諱，核與證人丙○
    ○於偵查中具結證述被告轉讓第一級毒品海洛因之情節相符
    ，復有臺南縣警察局毒品初步檢驗報告單、法務部調查局96
    年1月15日調科壹字第09623004970號鑑定書各1紙，以及扣
    案之海洛因1包（毛重0.3公克、淨重0.1公克）、勺子、剉
    刀、湯匙、刷子、夾鏈袋、電子磅秤在卷可稽，被告自白之
    前揭犯行，應堪認定。
三、查海洛因係毒品危害防制條例第2條第2項第1款所明定之第
    第一級毒品。核被告所為，係犯毒品危害防制條例第8條第1
    項之轉讓第一級毒品罪。其因轉讓第一級毒品海洛因而持有
    之低度行為，為轉讓之高度行為所吸收，不另論罪。被告基
    於一個轉讓第一級毒品之犯意，在緊密的時間，2次轉讓第
    一級毒品予證人丙○○，而侵害同一法益，乃屬接續犯，而
    為包括之一罪。又被告前於90、91年間，因違反毒品危害防
    制條例案件，分別經本院91年2月27日90年度訴字第1353號
    、92年3月3日91年度訴字第1182號判決各判處有期徒刑1年1
    月確定，甫於94年7月20日保護管束期滿執行完畢，有臺灣
    高等法院被告前案紀錄表附卷為憑，其於受有期徒刑執行完
    畢後5年內故意再犯本件有期徒刑以上之罪，為累犯，應依
    法加重其刑。爰審酌被告明知海洛因足以戕害人之身體健康
    ，滋生其他犯罪，惡化治安，竟仍無償轉讓他人施用之危害
    ，惟犯後坦承犯行，尚有悔意，及其轉讓數量、智識程度、
    犯罪之動機、手段等一切情狀，量處如主文所示之刑。另被
    告上開犯行發生在96年4月24日前，且所犯罪名及其宣告刑
    均合於中華民國96年罪犯減刑條例減刑要件，爰減其刑併諭
    知易科罰金之折算標準。
四、扣案之毒品海洛因1包（淨重0.10公克），屬毒品危害防制
    條例第2條第2項第1款之第一級毒品，應依毒品危害防制條
    例第18條第1項前段之規定，宣告沒收銷燬之；而包裝前開
    第一級毒品海洛因使用之包裝袋1個（空包裝重0.21公克）
    ，係供包裹毒品，防止毒品漏逸、潮濕，以便於攜帶、存放
    之用，且得以與毒品析離，與扣案00號夾鍊袋11個及2包、
    電子磅秤1個、勺子、剉刀、湯匙及刷子各1支，均為被告所
    有，供其犯罪所用，業據被告供承在卷（見警卷第2至3頁、
    本院96年12月20日審判筆錄），爰依刑法第38條第1項第2款
    宣告沒收。
據上論斷，應依刑事訴訟法第299條第1項前段，毒品危害防制條
例第8條第1項、第18條第1項前段，刑法第11條、第47條第1項、
第38條第1項第2款，中華民國96年罪犯減刑條例第2條第1項第3
款、第7條，判決如主文。
本案經檢察官甲○○到庭執行職務
中　　華　　民　　國　　96　　年　　12　　月　　31　　日
 　　　　　　　　 刑事第十二庭  審判長法　官　侯明正
                                      法  官  程克琳
                                      法  官  魏玉英
以上正本證明與原本無異。
如不服本判決應於收受本判決後10日內向本院提出上訴書狀，並
應敘述具體理由。如未敘述上訴理由者，應於上訴期間屆滿後20
日內向本院補提理由書狀（均須按他造當事人之人數附繕本）「
切勿逕送上級法院」。
      　　　　　　　　　　　　　　　　書記官　曾盈靜
中　　華　　民　　國　　97　　年　　1 　　月　　2 　　日
附錄本案論罪科刑法條全文
毒品危害防制條例第8條
轉讓第一級毒品者，處1年以上7年以下有期徒刑，得併科新臺幣
1百萬元以下罰金。
轉讓第二級毒品者，處6月以上5年以下有期徒刑，得併科新臺幣
70萬元以下罰金。
轉讓第三級毒品者，處3年以下有期徒刑，得併科新臺幣30萬元
以下罰金。
轉讓第四級毒品者，處1年以下有期徒刑，得併科新臺幣10萬元
以下罰金。
前四項之未遂犯罰之。
轉讓毒品達一定數量者，加重其刑至二分之一，其標準由行政院
定之。
